【裁判字號】    98,易,564
【裁判日期】    980331
【裁判案由】    竊盜
【裁判全文】
臺灣板橋地方法院刑事判決               98年度易字第564號
公  訴  人  臺灣板橋地方法院檢察署檢察官
被      告  甲○○
                    （現另案在新店戒治所強制戒治中）
上列被告因竊盜案件，經檢察官提起公訴 (98年度偵字第1652、
3010、4455號），被告就被訴事實為有罪之陳述，經本院裁定進
行簡式審判程序，並判決如下：
    主  文
甲○○犯如附表所示之罪，各處如附表所示之刑，應執行有期徒
刑壹年肆月。
    事  實
一、甲○○前因偽造文書案件，經臺灣臺北地方法院以94年度訴
    緝字第257 號判決判處有期徒刑3 月，如易科罰金，以銀元
    300 元折算1 日確定，於民國95年10月20日易科罰金，執行
    完畢。詎未知悛悔，而為附表所示行為。
二、案經臺北縣政府警察局三重分局、蘆洲分局報請臺灣板橋地
    方法院檢察署檢察官偵查起訴。
    理  由
一、上揭事實，業據被告甲○○於警詢、檢察官訊問及本院審理
    時坦承不諱，核與被害人戊○○○、丁○○於警詢中，及被
    害人丙○○、乙○○於警詢、檢察官訊問時具結證述之情節
    相符，並經證人謝竣偉於警詢及檢察官訊問時具結證述明確
    。此外，復有現金新臺幣540 元、手錶1 枝、手套2 只、美
    工刀、水管鉗、鋼絲剪各1 枝扣案可資佐證，及監視器翻拍
    照片2 幀、贓物認領保管單、內政部警政署刑事警察局97年
    11月12日刑紋字第0970171055號鑑驗書各1 件、採證照片等
    在卷足稽，俱徵被告前揭不利於己之自白與事實相符。綜上
    ，本案事證明確，被告犯行堪予認定。
二、核被告所為，各係犯如附表所示之罪。被告前後3 次加重竊
    盜犯行，犯意各別，行為互殊，應予分論併罰。又被告有如
    本判決事實欄所述論罪科刑之執行紀錄，有臺灣高等法院被
    告前案紀錄表存卷為憑，其於徒刑執行完畢後5 年內故意再
    犯上開有期徒刑以上之罪，為累犯，應依刑法第47條第1 項
    規定，加重其刑。爰審酌被告正值青壯，非無謀生能力，不
    思自食其力，恣意行竊，欠缺尊重他人財產權益及守法之觀
    念，應嚴予非難，兼衡被告之素行、智識程度，其犯罪之動
    機、目的、手段、所獲利益及對社會治安所肇危害，暨被告
    犯罪後之態度等一切情狀，分別量處如主文所示之刑，並定
    其應執行之刑，資為懲儆。
三、扣案鋼絲剪1 枝，係供被告犯附表所示加重竊盜罪之用，另
    扣案美工刀、水管鉗各1 枝及手套2 只，係被告持以犯附表
    編號3 所示加重竊盜罪使用，且均為被告所有之物，此據被
    告供承在卷，是依刑法第38條第1 項第2 款規定，併予宣告
    沒收。
據上論斷，應依刑事訴訟法第273 條之1 第1 項、第299 條第1
項前段，刑法第321 條第1 項第2 款、第3 款、第47條第1 項、
第51條第5 款、第9 款，判決如主文。
本案經檢察官馬中人到庭執行職務。
中    華    民    國    98    年    3     月    31    日
                        刑事第二十庭  法  官  廖怡貞
以上正本證明與原本無異。
如不服本判決，應於判決送達後10日內，向本院提出上訴狀。
                                      書記官  林惠齡
中    華    民    國    98    年    3     月    31    日
附錄本案論罪科刑法條全文
中華民國刑法第321條
（加重竊盜罪）
犯竊盜罪而有左列情形之一者，處6 月以上5 年以下有期徒刑：
一  於夜間侵入住宅或有人居住之建築物、船艦，或隱匿其內而
    犯之者。
二  毀越門扇、牆垣或其他安全設備而犯之者。
三  攜帶兇器而犯之者。
四  結夥三人以上而犯之者。
五  乘火災、水災或其他災害之際而犯之者。
六  在車站或埠頭而犯之者。
前項之未遂罰之。
┌────────────────────────────────────┐
│附表                                                                    │
├──┬────────────────────┬─────┬──────┤
│編號│犯罪事實                                │所犯法條  │主文        │
├──┼────────────────────┼─────┼──────┤
│1   │甲○○意圖為自己不法之所有，於97年10月15│刑法第321 │甲○○攜帶兇│
│    │日下午5 時前某時許，在臺北縣三重市中正北│條第1 項第│器，毀壞門扇│
│    │路71巷1 號4 樓丙○○住處，以其所有、客觀│2 款、第3 │竊盜，累犯，│
│    │上足以危害他人生命、身體安全，足供兇器使│款攜帶兇器│處有期徒刑捌│
│    │用之鋼絲剪1 枝，剪斷該址鐵門鐵條，毀壞其│、毀壞門扇│月。扣案鋼絲│
│    │門扇後，入內竊取手錶、相機、液晶電視、全│竊盜罪    │剪壹枝沒收。│
│    │民健康保險卡、駕駛執照、金融卡、信用卡等│          │            │
│    │物品，並騎乘車牌號碼J5D-928 號重型機車逃│          │            │
│    │逸（侵入住宅部分，未據告訴）。          │          │            │
├──┼────────────────────┼─────┼──────┤
│2   │甲○○意圖為自己不法之所有，於97年10月21│刑法第321 │甲○○攜帶兇│
│    │日下午5 時前某時許，在臺北縣五股鄉○○路│條第1 項第│器，毀壞門扇│
│    │69號乙○○住處，以其所有、客觀上足以危害│2 款、第3 │竊盜，累犯，│
│    │他人生命、身體安全，足供兇器使用之鋼絲剪│款攜帶兇器│處有期徒刑捌│
│    │1 枝，剪斷該址鐵門鐵條，毀壞其門扇後，入│、毀壞門扇│月。扣案鋼絲│
│    │內竊取黃金項鍊、手鍊各1 條、黃金戒指1 枚│竊盜罪    │剪壹枝沒收。│
│    │得手（侵入住宅部分，未據告訴）。        │          │            │
├──┼────────────────────┼─────┼──────┤
│3   │甲○○意圖為自己不法之所有，於98年2 月5 │刑法第321 │甲○○攜帶兇│
│    │日中午12時30分許，在臺北縣三重市○○路4 │條第1 項第│器，毀壞門扇│
│    │段400 巷4 號5 樓戊○○○、丁○○住處，穿│2 款、第3 │竊盜，累犯，│
│    │戴手套，以其所有、客觀上足以危害他人生命│款攜帶兇器│處有期徒刑捌│
│    │、身體安全，足供兇器使用之鋼絲剪、美工刀│、毀壞門扇│月。扣案鋼絲│
│    │、水管鉗各1 枝，剪斷該址鐵門鐵條，並破壞│竊盜罪    │剪、美工刀、│
│    │門鎖，毀壞其門扇後，入內竊取手錶1 枝、現│          │水管鉗各壹枝│
│    │金新臺幣（下同）540 元得手。嗣為戊○○○│          │、手套貳只，│
│    │、丁○○察覺，報警處理，為警當場查獲，並│          │均沒收。    │
│    │扣得現金540 元、手錶1 枝、手套2 只及美工│          │            │
│    │刀、水管鉗、鋼絲剪各1 枝（侵入住宅部分，│          │            │
│    │未據告訴）。                            │          │            │
│    │                                        │          │            │
└──┴────────────────────┴─────┴──────┘


司法院資訊處製作；財團法人民間司法改革基金會備份。
